【裁判字號】    98,訴,404
【裁判日期】    990429
【裁判案由】    妨害性自主罪
【裁判全文】
臺灣屏東地方法院刑事判決               98年度訴字第404號
公  訴  人  臺灣屏東地方法院檢察署檢察官
被      告  丁○○
指定辯護人  丙○○律師  
上列被告因妨害性自主罪案件，經檢察官提起公訴（97年度偵字
第6198號）本院判決如下：
    主  文
丁○○對未滿十四歲之女子犯強制猥褻罪，共拾壹罪，各處有期
徒刑年貳月，應執行有期徒刑伍年陸月。
    事  實
一、丁○○係財團法人林恩歸戴秋菊夫婦紀念文教基金會所聘請
    之美術教師，明知其教授美術課之學生即代號00000000女童
    （民國〈下同〉89年7 月10日生，真實姓名、年籍詳卷，下
    稱Ａ童）與代號00000000女童（90年9 月27日生，真實姓名
    年籍、詳卷，下稱Ｂ童）姊妹2 人均係未滿14歲之人，因見
    Ａ童與Ｂ童智慮尚淺，年幼可欺，竟基於對未滿14歲之女子
    為強制猥褻之犯意，分別為下列犯行：
 (甲) 對Ａ童部分：(1)自96年2 月間起至同年4 月間止之某4 日之
    不詳時間，分別在Ａ童位於屏東縣竹田鄉住處書房內（地址
    詳卷）違反Ａ童意願，而以手撫摸Ａ童胸部及伸入Ａ童內褲
    撫摸Ａ童下體4 次；(2)另於97年2 月12日晚上，在屏東縣竹
    田鄉泰美圖書館三樓廁所內，違反Ａ童意願，以右手伸入Ａ
    童內褲撫摸Ａ童下體1 次；(3)又於97年5 月17日下午，在屏
    東科技大學校園內某處榕樹下，違反Ａ童意願，撫摸Ａ童下
    體1 次，共強制猥褻Ａ童6 次得逞。
 (乙) 對Ｂ童部分：(1)於97年2 月12日晚上，在屏東縣竹田鄉泰美
    圖書館三樓廁所內，違反Ｂ童意願，以手撫摸Ｂ童胸部並伸
    入Ｂ童內褲撫摸Ｂ童下體1 次；(2)自97年4 月間起至同年6
    月間止之某3 日不詳時間，在Ｂ童位於上述屏東縣竹田鄉住
    處書房內抱住Ｂ童，違反Ｂ童意願，以手撫摸Ｂ童胸部及下
    體3 次；(3)於97年6 月17日，駕車搭載Ｂ童前往屏東縣竹田
    火車站，在屏東縣竹田火車站附近之車內，違反Ｂ童意願，
    以手撫摸Ｂ童胸部及下體1 次，共強制猥褻Ｂ童5 次得逞。
    嗣因Ａ童無法忍受再度向其母親（下稱Ｃ母）反應，Ｃ母詢
    問Ａ、Ｂ童並向其2 人學校老師確認後，始查悉上情。
二、案經Ａ童、Ｂ童及Ｃ母訴由屏東縣政府警察局潮州分局報告
    臺灣屏東地方法院檢察署檢察官偵查起訴。
    理  由
壹、證據能力部分：
一、按被告以外之人，於審判外之言詞或書面陳述，除法律有規
    定者外，不得作為證據；被告以外之人（包括證人、鑑定人
    、告訴人、被害人及共同被告等）於檢察事務官、司法警察
    官或司法警察調查中所為之陳述，與審判中不符時，其先前
    之陳述具有較可信之特別情況，且為證明犯罪事實存否所必
    要者，得為證據，刑事訴訟法第159 條第1 項、第159 條之
    2 分別定有明文。是被告以外之人於司法警察（官）調查中
    所為之陳述，依刑事訴訟法第159 條第1 項規定，係屬傳聞
    證據，原則上無證據能力，惟如該陳述與審判中不符時，其
    先前之陳述具有較可信之特別情況，且為證明犯罪事實存否
    所必要者，依同法第159 條之2 規定（即刑事訴訟法第159
    條第1 項所指之「除法律有規定者外」），始例外認為有證
    據能力；如該陳述與審判中相符時，因該陳述並不符合刑事
    訴訟法第159 條之2 有關傳聞例外之規定，故不得作為認定
    本案犯罪事實有無之證據，此時，當以證人於審判中之陳述
    作為證據。另所謂「前後陳述不符」之要件，應就前後階段
    之陳述進行整體判斷，以決定其間是否具有實質性差異，惟
    無須針對全部陳述作比較，陳述之一部分有不符，亦屬之。
    又「證明犯罪事實之存否所必要」，即使用證據之必要性，
    係指因無法再從同陳述者取得證言，而有利用原陳述之必要
    性，只要認為該陳述是屬於與犯罪事實存否相關之事實，並
    為證明該事實在實質上之必要性即可。而「具有可信之特別
    情況」，係指依陳述時之外部客觀情況而言，足以令人相信
    該陳述是虛偽之危險性不高，必須綜合該陳述是否未受到外
    力影響；陳述人之觀察、記憶、表達是否正確及有無偽證之
    各項因素，而為判斷。經查：(1)Ａ童於警詢證述：伊第一次
    遭被告撫摸陰部係於伊就讀幼稚園中班時、被告有在屏東科
    技大學撫摸伊下體，也有將舌頭伸進去伊嘴內、及第一次告
    知母親遭被告撫摸一事係於97年1 月等語，然於本院審理時
    則陳述：第一次遭被告撫摸陰部時間已不復記憶、被告在屏
    東科技大學並未將其舌頭伸進伊的嘴內，及伊現在已經忘記
    何時告訴母親這件事情等語。(2)Ｂ童於警詢證述：被告於97
    年6 月17日在竹田火車站旁的車內除了用食指摸尿尿的地方
    外，還有摸伊胸部、親吻等語，惟其於本院審理時則證述：
    伊並未遭被告親吻，被告僅有摸胸部、將手伸進尿尿的地方
    等語。是Ａ童就最初遭被告強制猥褻之時間、被告有無將舌
    頭伸入其嘴內，及何時告知母親及Ｂ童有無遭被告親吻等情
    ，其2 人前後供述不一、具有實質性差異，為證明犯罪事實
    所必要，且由本案發現之經過可知，係因Ａ童無法繼續忍受
    再度主動告知母親始發現，又證人Ａ童、Ｂ童2 人筆錄記載
    採一問一答方式、且當時未直接面對被告，心理較為安心篤
    定，有可能翔實陳述，況觀以其等證述遭被告撫摸下體、胸
    部之被害情節，更與被告於警詢自承有撫摸該2 人下體、下
    體之情相符，被告及其指定辯護人於本院審理時，亦未表示
    其警詢筆錄有何特別不可信情況，是其等警詢筆錄有證據能
    力。另證人Ｃ母於警詢所述發現Ａ童、Ｂ童遭被告強制猥褻
    之經過，與本院審理時所述大致相符，故依刑事訴訟法第15
    9 條2 之規定，應以證人審判中之證述做為證據，而其於警
    詢中之陳述因不該當上開規定，無證據能力，合先敘明。
二、按檢察官職司追訴犯罪，必須對於被告之犯罪事實負舉證之
    責，就審判程序之訴訟構造而言，檢察官係屬與被告相對立
    之當事人一方，是故偵查中訊問被告以外之人所製成偵查筆
    錄，性質上固屬傳聞證據，且常為認定被告有罪之證據，自
    理論上而言，如未予被告反對詰問、適當辯解之機會，一律
    准其為證據，即與當事人進行主義有所扞格，對被告防禦權
    亦有妨礙，然考量現階段刑事訴訟法規定檢察官代表國家偵
    查犯罪、實施公訴，依法有訊問證人、鑑定人之權，證人、
    鑑定人必須具結，偵查中檢察官向被告以外之人所取得之陳
    述，原則上均會遵守法律規定，不致違法取供，其可信性極
    高，為兼顧目前偵查構造，乃以被告以外之人於偵查中向檢
    察官所為之陳述，具有顯然不可信之情形為其證據能力排除
    條件，是爭執該項陳述之證據能力者，除已釋明「顯有不可
    信之情況」者外，不宜以該證人未能於審判中接受反對詰問
    ，而否認其證據能力。況且，刑事被告之詰問權，係指訴訟
    上被告有在審判庭盤詰證人之權利；偵查中檢察官訊問證人
    ，旨在蒐集被告犯罪證據，以確認被告嫌疑之有無及內容，
    與審判中透過當事人之攻防，經由詰問程序調查證人以認定
    事實之性質及目的有別。檢察官訊問證人並無必須傳喚被告
    使其得以在場之規定，同法第248 條第1 項前段雖規定「如
    被告在場者，被告得親自詰問」，亦僅賦予該在場被告於檢
    察官訊問證人時得親自詰問證人之機會而已，被告如不在場
    ，殊難期有親自詰問之可能。此項未經被告詰問之被告以外
    之人於偵查中向檢察官所為之陳述，依刑事訴訟法第159 條
    之1 第2 項之規定，除顯有不可信之例外情況外，原則上為
    「法律規定得為證據」之傳聞例外，依其文義解釋及立法理
    由之說明，並無限縮於檢察官在偵查中訊問證人之程序，應
    已給予被告或其辯護人對該證人行使反對詰問權者，始有證
    據能力之可言。是證人Ａ童、Ｂ童（均未滿16歲，依法不得
    令其等具結）於檢察官訊問後所為之陳述，雖未經被告反對
    詰問，惟並未有何調查證據程序違法之情形，且為法律規定
    得為證據之傳聞例外，亦無有何顯不可信之情形，又該2 證
    人業經本院傳喚到庭行交互詰問，應足以擔保該陳述之可信
    性，自應具有證據能力甚明（最高法院95年度臺上字第6923
    號、95年度臺上字第6144號、97年度臺上字第505 號及97年
    度臺上字第40 5號等判決意旨參照）。另Ｃ母於偵訊中所為
    關於如何發現本案及觀察Ａ童、Ｂ童案發後反應，為其親身
    經歷，非傳聞證據，故此部分應認有證據能力；而就證人Ａ
    童告知遭被告強制猥褻之過程，係聽聞Ａ童轉述而得，非其
    親身所見聞之事為傳聞證據，依上開刑事訴訟法第159 條之
    規定自無證據能力
三、末按被告以外之人（包括證人、鑑定人、告訴人、被害人及
    共同被告等）於審判外之陳述雖不符刑事訴訟法第159 之1
    至之4 等4 條之規定，而經當事人於審判程序同意作為證據
    ，法院審酌該言詞陳述或書面陳述作成時之情況，認為適當
    者，亦得為證據；當事人、代理人或辯護人於法院調查證據
    時，知有刑事訴訟法第159 條第1 項不得為證據之情形，而
    未於言詞辯論終結前聲明異議者，視為有前項之同意，同法
    第159 條之5 定有明文。立法意旨在於傳聞證據未經當事人
    之反對詰問予以核實，原則上先予排除；惟若當事人已放棄
    反對詰問權，於審判程序中表明同意該等傳聞證據可作為證
    據；或於言詞辯論終結前未聲明異議，基於尊重當事人對傳
    聞證據之處分權及證據資料愈豐富，愈有助於真實發見之理
    念，且強化言詞辯論主義，使訴訟程序得以順暢進行，上開
    傳聞證據亦均具有證據能力。本件被告丁○○、指定辯護人
    、檢察官均已於本院審理時表示就卷內所存認定事實之供述
    證據（除上述一、二部分外）並無意見，且被告同意作為證
    據，經本院審酌上開證據作成時之客觀狀況，並無任何不當
    施壓或干擾，亦未有事證顯示有遭受不當取供之情形，因認
    以之作為證據亦屬適當，依上開刑事訴訟法第159 條之5 第
    1 項之規定，自得作為證據使用。
貳、實體部分：
一、訊據被告固供承有於事實欄編號(甲)部分(1)、(3)及(乙)部分(2)、
    (3)所示時間、地點，分別均有撫摸Ａ童、Ｂ童2 人下腹部之
    事實共9 次，惟矢口否認有何強制猥褻之犯意，辯稱：事實
    欄編號(甲)(1)、(4)及(乙)(2)(3)所示該9 次，是伊不小心摸到的，
    另外事實欄(甲)部分(2)、(乙)部分(1)所示時間、地點這2 次，伊
    根本沒有撫摸Ａ童、Ｂ童，Ａ童當天根本不在圖書館，Ｂ童
    是在上廁所門打不開，伊才去幫她打開云云；被告指定辯護
    人為被告辯稱：本件僅憑Ａ童、Ｂ童證詞認定犯罪事實實屬
    薄弱，且被告係基於關心，在處理過程中不慎碰觸Ａ童、Ｂ
    童之下體，並無強制猥褻之犯意，滿足性慾之情。然查：
（一）被告丁○○為財團法人林恩歸戴秋菊夫婦紀念文教基金會
      所聘請之美術教師並曾教導Ａ童、Ｂ童等情，業經被告丁
      ○○於警詢供稱：伊是泰美教育基金會的所聘用之美術老
      師，約於93年間因信仰同一宗教團體認識Ａ童、Ｂ童及其
      等之母，有教導Ａ童、Ｂ童美術課，Ａ童約上了7 至8 個
      月，Ｂ童是從97年4 月22日上到97年6 月24日，這期間有
      開車前往Ａ、Ｂ童家中載Ａ童、Ｂ童去上課等語甚詳，復
      有財團法人林恩歸戴秋菊夫婦記尿文教基金會收據9 張（
      見警卷第24至28頁），是此部分事實應可認定。
（二）事實欄編號(甲)部分(1)、(3)及(乙)部分(2)、(3)所示時間、地點
      ，基於強制猥褻之犯意，分別撫摸Ａ童、Ｂ童2 人胸部及
      下體共9 次之事實，業據被告丁○○於警詢明確供承：關
      於Ａ童部分，伊有在Ａ童家中摸過她尿尿的地方，也可能
      有觸及胸部，另外於97年5 月17日伊有帶Ａ童去屏東科技
      大學，在榕樹下摸她尿尿的地方，伊在摸Ａ童尿尿的地方
      時，有問她會不會痛，她說不會之後，有時會再繼續動作
      ，事後有給Ａ童糖果是作為給她的心理補償。關於Ｂ童的
      部分，伊有3 次用手伸進Ｂ童褲子內撫摸陰部，時間不清
      楚，另外於97年6 月17日星期二的時候，有帶乙 ○去竹田
      火車站看火車，那次只有撫摸陰部，沒有伸入陰道內。會
      摸Ｂ童陰部是因為與太太分房7 年之久，因為Ｂ童經常黏
      著伊撒嬌，所以無法克制情緒才會摸，猥褻Ｂ童的時候，
      有問她會不會痛，還有告訴她這是兩人間的小秘密，真的
      只有撫摸，絕對沒有將手指伸入陰道內的情形等語不諱（
      見警卷第1 至5 頁）；且其於偵訊亦自承：伊於警詢所述
      均為真實，也確實有將手伸進去，關於Ａ童的部分，伊有
      撫摸Ａ童的陰部，大約4 次詳細時間在96年2 至4 月間，
      但是日期沒有很確定。Ｂ童部分，伊帶她去竹田火車站去
      看火車時，也有摸Ｂ童等語甚詳（見偵卷第29至33頁）。
      證人Ａ童、Ｂ童更異口同聲證述自身及姊妹2 人遭被告強
      制猥褻之情甚詳，證人Ａ童於警詢時證述：被告常常到家
      中說要教伊畫畫，被告都會先來家中接妹妹和伊，會在家
      中書房用手食指伸進去尿尿的地方摸伊，沒有伸進洞裡，
      被告會問伊「痛不痛？」，伊回答「不痛」被告會繼續摸
      ，感覺很不舒服，伊有跟被告說「不要摸我，不然我要告
      訴爸爸媽媽」被告才沒有摸伊的... ，在家裡妹妹看到伊
      被被告摸，伊也有看到被告摸妹妹，很多次，被告還伊說
      「不可以跟別人講、家人講，如果你沒有跟別人講，下次
      我才帶你出去玩，不然我就不理你了，被告每次摸的時後
      都是抓著伊的手或是抱著伊，不讓伊離開，在今年（按應
      為97年）1 月份睡覺前有告訴媽媽「丁○○摸我尿尿的地
      方、胸部」，被告摸胸部的時候，伊覺得很不舒服」等語
      甚詳（見警卷第8 頁），且Ａ童於本院審理時證述：被告
      從伊幼稚園中班開始學習畫畫的時後（按即96年間）就開
      始有將手伸進去褲子裡面摸伊尿尿的地方，但是手指沒有
      伸進去，都是伸進去衣服及褲子裡面摸，摸伊的胸部和尿
      尿的地方，在家裡、屏科大都有摸，在小一的時候，伊陪
      妹妹去上畫畫課的時候，被告也會家裡、泰美圖書館摸，
      被告每次摸完之後會告訴伊，說不要告訴家裡的人，還說
      我們兩人知道就好，不要跟別人說，就是因為這樣所以才
      會沒告訴媽媽，伊覺得被告不是不小心碰到，也不是跟伊
      玩遊戲的，在家裡的時候，有看到妹妹被摸很多次，從妹
      妹上幼稚園的時後就有看到了等語（見本院卷第60至64頁
      ），其於偵訊所述遭強制猥褻之經過大致相符（見偵卷第
      22 至23 頁）；及證人Ｂ童於警詢時證稱：伊從幼稚園開
      始就有上被告的美術課，都是在泰美圖書館，是被告來家
      裡接伊的，被告會在家裡和泰美圖書館摸伊尿尿的地方，
      次數很多，有的不記得了，（97年）2 月份開始每個星期
      二和星期四都會來家中接伊上課，在書房就會抱住伊摸尿
      尿的地方和胸部，大概都摸2 分鐘被告摸伊的時後很痛、
      不舒服，他每次摸伊的時後都是抓住伊的腰或是抱著伊，
      不讓伊走，姊姊有看到伊被老師摸，伊也有看到被告摸姊
      姊很多次等語甚詳（見警卷第12至15頁），而於本院審理
      時亦證述：被告最後一次摸是在幼稚園大班，是在97年6
      月17日竹田火車站伊坐在被告的車上，那次被告摸伊的胸
      部也用手指伸進去伊尿尿的地方，被告都是在家裡、泰美
      圖書館、竹田火車站摸伊的，摸伊胸部及尿尿的地方，都
      是伸進去衣服裡面摸的，被告摸完後都要伊不要告訴媽媽
      ，被告不是不小心摸的，是故意的，被告摸伊的時後就像
      多拉甲 夢裡面，大雄看靜香洗澡的樣子，色色的等語（見
      本院卷第66至67頁）。Ａ童、Ｂ童2 人平時均接受被告美
      術指導、且被告亦自承Ａ童、Ｂ童及其家人均互動良好，
      對待證人2 人方式，均以鼓勵、讚美代替高壓強勢手段，
      及證人2 人均稱呼被告故事爸爸與被告經常前往證人家中
      載送2 人上下課等情，可推知證人2 人及其家人於案發當
      時對被告相當信任、欣賞及依賴，證人Ａ童、Ｂ童自無誣
      陷被告之理，且若非2 人親身經歷如何能詳細陳述上開被
      害情節？況2 人為稚齡兒童，歷次均已明確表示被告確有
      處碰下體、胸部之行為，並感到不舒服，及Ａ童幼稚園中
      班即曾向母親反映（詳下述），堪認其等已可區別被告觸
      摸行為傾向性侵害意涵，有異於一般長輩疼愛幼女之親密
      行為不同，更甚者其2 人所述之被害方式、與被告警詢自
      承以手指撫摸被害人2 人下體、胸部之情，大致吻合，是
      以證人Ａ童、Ｂ童所為之陳述，足堪信為真實。又證人Ａ
      童、Ｂ童雖均證稱，被告經常性在家中、教室或車上撫摸
      其等下體、胸部，次數甚多已無法記憶，故以採信被告於
      警詢及偵訊所自承次數為認定之基礎。另證人Ａ童、Ｂ童
      2 人於警詢、偵查中及本院審理時歷次所為之證述內容，
      固就細節部分有些微出入。惟按告訴人、證人之陳述有部
      分前後不符，或相互間有所歧異時，究竟何者為可採，法
      院仍得本其自由心證予以斟酌，非謂一有不符或矛盾，即
      應認其全部均為不可採信；尤其關於行為動機、手段及結
      果等之細節方面，告訴人之指陳，難免故予誇大，證人之
      證言，有時亦有予渲染之可能；然其基本事實之陳述，若
      果與真實性無礙時，則仍非不得予以採信（最高法院74年
      臺上字第1599號判例參照）。且人之記憶，隨著時間經過
      ，難免漸趨模糊，尤其對案發經過之細節更易淡忘，或係
      與平常事務結合而產生記憶干擾現象使然，此乃一般人之
      記憶不可避免之自然缺陷。而曾遭致性侵害之人，於身心
      嚴重受創之情況下，尤其不願記憶曾遭性侵害之情節，尤
      屬常見。又衡諸常情，一般之人對於單一事情經過一段時
      日後之陳述，已難期與實情完全一致；況證人Ａ童、Ｂ童
      於案發時為年僅分別7 、6 歲之稚齡幼女，實難苛責其須
      完全記憶被告犯案過程中每次正確之時間、地點，從而證
      人Ａ童、Ｂ童就時間、地點部分無法為完全之記憶，難謂
      有何悖離常情之情，亦不足逕謂其等供述有些許瑕疵而不
      足採信。基此，被告客觀上確係於於96年2 月至4 月間在
      Ａ童住處以手撫摸Ａ童胸部及下體4 次、97年5 月17日在
      屏東科技大學校園內某處榕樹下撫摸Ａ童下體1 次及於97
      年2 月至4 月間，在Ｂ童家中書房內以手撫摸Ｂ童胸部及
      下體3 次、於97年6 月17日在竹田火車站旁被告車內以手
      撫摸Ｂ童胸部及下體1 次之猥褻行為，且其自承係因修行
      而與未與妻子同房，加上該2 名女童年幼惹人憐愛，佐以
      證人Ｂ童形容被告撫摸時之表情，亦可徵被告主觀上有猥
      褻之犯意甚明。是被告此部分犯行足堪認定。
（三）事實欄(甲)部分(2)、(乙)部分(1)所示時間、地點2 次犯行，亦
      經Ａ童於警詢詳細證述：97年2 月12日，被告開車帶伊與
      妹妹去泰美圖書館上課，上課時間是7 點到9 點，上課中
      伊跑去上廁所，從廁所出來，被告就在外面從伊的背後抱
      住伊，用他的右手食指伸進的內褲摸伊尿尿的地方，大概
      有2 分鐘，伊有跟他說「不要在這邊摸」他還是繼續摸，
      摸完後就叫伊去一樓看書，伊又回到教室上課，被告才回
      來教室等語甚詳（見警卷第6 至9 頁）；證人Ｂ童於警詢
      時證述：97年2 月12日，被告6 點來家裡開車帶伊和姊姊
      去泰美圖書館上課，上課時間是7 點到9 點，在三樓的教
      室上課，上課中伊去上廁所，上完穿好褲子後要出來，被
      告就開門進來把兩人一起關在廁所裡，然後用食指摸伊尿
      尿的地方和胸部，也直接伸手摸尿尿的地方等語稽詳（見
      警卷第12至15頁）。就此部分事實，證人2 人於警詢及本
      院審理時證述前後一致，始終不移，參以證人Ａ童、Ｂ童
      案發時僅分別係7 歲、6 歲之稚齡幼女，已能就上開情節
      、地點描述詳盡，所指各情，歷歷在目，衡諸常情，此事
      實若非2 人親身體驗，確實遭受被告強制猥褻，以其等稚
      弱之齡，又豈能憑空杜撰超乎2 人年齡、學識、經驗所及
      之情節，且一般經驗法則，兒童好惡反應最為直接，若非
      深感痛苦，衡情應無誣陷被告之理，又證人2 人所述此次
      分別遭被告強制猥褻之情，就發生經過、時間、地點指述
      明確，且相互吻合，是證人2 人陳述應非虛妄而可採信為
      真實。從而被告確係在泰美圖書館廁所內分別違反Ａ童意
      願撫摸Ａ童下體、及違反Ｂ童意願，撫摸該Ｂ童之胸部及
      下體等情，亦足堪認定。
（四）再佐以證人Ｃ母就發現本案經過於本院審理時證述：本案
      會發現是因為Ａ童，都不願意回家，想待在安親班，因為
      被告有時候會來家裡，有天晚上Ａ童突然跟伊說，被告會
      將手放在她尿尿、胸部的地方，伊就跟Ａ童老師談，老師
      也與Ａ童談過證實Ａ童有這件事情，伊有跟Ｂ童的老師談
      過，也證實有這件事情，才帶小孩去義大醫院檢查，由義
      大醫院幫忙備案的。Ａ童在幼稚園時，就曾經告訴過伊這
      件事情，伊有注意被告但因為沒有發現，所以伊就沒有理
      會等語甚詳（見本院卷第58至60頁）。是以，Ａ童陳述前
      曾反應母親未予處理應屬事實，另此次係Ａ童主動再度反
      應，Ｃ母得知後除向Ａ童、Ｂ童確認外，更找尋其2 人之
      老師討論，再三確認此事之過程觀之，被害人家人相當信
      任被告，且於本案發生前被告自承與女童之家屬間相處融
      洽，佐以本案Ｃ母處理過程均由女童及醫院協助，當無任
      何人得以指使Ａ童、Ｂ童為虛偽之陳述。且就Ｃ母觀察Ａ
      童、Ｂ童現今狀況都避免回想遭強制猥褻之過程，觀察2
      童於本院審理陳述時，均表示被告在場有所恐懼、無法陳
      述等情，與兒童受創後不願回憶、面對加害人之自然反應
      相符，益徵證人Ａ童、Ｂ童上開所述為真，被告確係有於
      上開時、地對其等為強制猥褻之犯應堪認定。
（五）至證人Ａ童雖於警詢時陳述：97年5 月17日在屏東科技大
      學校園內，被告丁○○有將舌頭伸入伊嘴內一情，而於本
      院審理時則證述：被告並沒有將舌頭伸進伊嘴內等語，及
      Ｂ童於警詢時證述：於97年6 月17日在竹田火車站旁被告
      車內，被告有親吻伊，然於本院審理時則證述並無此事，
      此部分Ａ童、Ｂ童陳述前後已存有所矛盾，復為被告所否
      認，且無其他積極證據足資認定確有此事，是自不得以證
      人Ａ童、Ｂ童2人 於警詢之單一指訴，逕認被告有此犯行
      。又Ｂ童雖於本院警詢、及審理時固均證稱：被告直接伸
      手摸伊尿尿的地方，有伸進洞裡等語（見警卷第13頁、本
      卷卷第本院卷第67頁）。然查，Ｂ童於上開指述被告對其
      為猥褻行為時，對於動作細節及被害情節之描述較為具體
      ，而於指稱被告對其為性交行為時，則僅以「摸尿尿的地
      方、有伸進去」之不精確語句表示之，則Ｂ童所指之「有
      伸進去」是否該當刑法性交定義所稱之「進入」，「尿尿
      的地方」是否即為陰道？抑或是被告於某次對其為猥褻行
      為時以手指大力撫弄其性器官或其他器官之動作，非無疑
      義。再者，Ｂ童處女膜並無裂傷一情，此有受理性侵害事
      件驗傷診斷證明書2 份在卷可憑（見警卷證物袋），又審
      諸Ｂ童於案發時僅6 歲稚齡，其思考、陳述及理解之能力
      顯不及一般成年人，其是否能理解撫摸及插入行為之差異
      ，並正確陳述其經驗，亦非無疑。是本院自難純憑Ｂ童上
      開指述遽行推認被告確有以手指插入Ｂ童性器官之犯行，
      附此敘明。
（六）被告丁○○雖以：Ａ童部分，(1)於96年2 月至4 月間的4
      次，第一次會撫摸Ａ童係因Ａ童的喊叫屁股痛，當時Ａ童
      祖母不在，伊伸手進入Ａ童褲子內摸到一條線，將線取出
      折斷，這件事後來有跟Ａ童祖母報告。第二次是因為Ａ童
      肚子痛，伊拿萬金油柔摸Ａ童肚子可能有摸到Ａ童下體；
      第三次是因為Ａ童說她的褲頭很緊很難過，伊就幫他吹吹
      並沒有撫摸下體，第四次是因為Ａ童雙腿張太開，伊就用
      手拍拍他的腿，可能有碰處到下體；(2)於97年5 月17日在
      屏科大那次因為Ａ童流汗，有用手拍拍他的屁股可能有摸
      到她的下體；(3)於97 年2月12日泰美圖書館那次Ａ童在一
      樓圖書室，下樓時Ａ童有問廁所在哪裡？等Ａ童上完廁所
      後，就回家了並未撫摸Ａ童下體。Ｂ童部分：(1)於97年2
      月12日在泰美圖書館廁所，是因為Ｂ童上廁所後門打不開
      ，伊有找到Ｂ童後教其打開門後，有拍拍她的背，並沒有
      碰觸。(2)於97年4 至6 月間，第一次在Ｂ童家中是因為Ｂ
      童騎腳踏車與其兄追逐不慎受傷，伊幫Ｂ童輕揉跨股，當
      時Ｂ童祖母在場，沒有撫摸下體；第二次是開車載Ｂ童前
      往泰美圖書館上課途中，Ｂ童不慎打翻水杯，伊將Ｂ童褲
      頭拉開吹吹，並沒有碰觸；第三次在Ｂ童家中祖母房間，
      因為叫Ｂ童起床用手拉棉被，並未撫摸Ｂ童；(3)在竹田火
      車站時，Ｂ童說肚子不舒服，伊教Ｂ童揉肚子，Ｂ童說不
      會，所以才會幫Ｂ童揉肚臍，可能有碰觸到下體云云。惟
      查：(1)倘被告所係基於愛護關懷之心為其等處理之情為真
      ，然其所述情況，按一般處理方式實無碰觸下體或胸部之
      必要，退步言之，縱有不慎觸及，何需詢問Ａ童、Ｂ童會
      不會痛後更繼續撫摸，並同時告誡2 人不得告訴家人等語
      ，且被告為知識程度甚高之人，豈會不知女童下體陰部與
      肚子及臀部位置之區別，是其所辯顯有違經驗、論理法則
      ，無從憑採。(2)就Ａ童於97年2 月12日有無前往泰美圖書
      館一事，先於本院準備程序供述：當日Ａ童根本未與之一
      同前往圖書館，然於審理期日及其所提書狀又改稱Ａ童有
      前往但未上三樓廁所，其供述前後矛盾，是其供述已非無
      疑，且觀之證人Ａ童於本院審理時對被告上開辯解，除肯
      認被告所述雙腿張開一情外，其餘部分均證述並無上開情
      事發生，且更證述被告糾正其雙腿太開該次，被告的手有
      伸進去褲子內摸尿尿的地方，是其就Ａ童所辯部分，其無
      強制猥褻之犯行云云，顯係臨訟杜撰之詞，委無足取；(3)
      Ｂ童於本院雖證述：確實是因為騎車跌倒，被告有摸大腿
      上側、在去泰美圖書館途中因水打翻被告也有幫伊擦拭，
      及因為肚子痛被告有摸伊肚子之情，然此俱與證人Ｂ童、
      Ａ童2 人所證述Ｂ童遭強制猥褻地點均在書房內不同，是
      縱有上開事件發生，亦無從解免本件被告此部分之罪責。
      (3)證人Ａ童及Ｂ童2 人之祖母於本院審理時證述：被告曾
      經告知伊，Ａ童屁股有卡住一條線故為Ａ童取出，但這件
      事情是本案被發現後孫女去給醫生看被告才告訴伊的，但
      是伊不知道Ａ童因為無法解便由被告以萬金油撫摸肚子，
      也沒有看過Ａ童因為褲頭太緊、Ｂ童騎車跌倒、及被告叫
      Ｂ童起床時，被告撫摸Ａ童、Ｂ童行為等語（見本院卷第
      69至70頁），是上開Ａ童、Ｂ童2 人祖母雖可證明被告案
      發後始告知Ａ童臀部曾經卡線取出之事，然何以被告當天
      未立即告知，而於本案遭發現後始特別提及？其動機為何
      實令人起疑？關於其他情事業經Ａ童、Ｂ童祖母證述皆不
      知情，是此部分亦無從採為被告有利之證據。另被告指定
      辯護人雖為被告辯稱：被告無強制猥褻之犯意，然此情業
      經被告於警詢時供承係出於修行之故而忍不住撫摸被害人
      2 人下體等情明確，足認被告顯非出於關心之情，辯護人
      所辯亦無可取。另Ａ童、Ｂ童於案發之際，分別年僅約7
      歲、6 歲幼童，對性意識、性被害受辱意識或性侵害之防
      禦意識，自未如已進入青春期之少女或成年女子般有強烈
      感受，再被告亦非與被害人2 人共同居住，且Ａ童、Ｂ童
      之父為員警工作繁重、其母又忙於家計，皆無暇細心呵護
      Ａ童、Ｂ童2 人，而證人2 人年幼內心需關愛此乃人之常
      情，是尚難以其2 人仍繼續與被告外出推論未受被告偶發
      之撫摸行為影響，遽認被告未有以手撫摸Ａ童、Ｂ童之胸
      部、伸入內褲內撫摸陰部之行為。綜上，本件事證明確，
      被告上揭犯行堪予認定，應依法論科。
三、論罪科刑之依據：
（一）按對於男女以強暴、脅迫、恐嚇、催眠術或其他違反其意
      願之方法，而為猥褻之行為者，處6 月以上5 年以下有期
      徒刑，刑法第224 條定有明文。其中所稱「猥褻」者，係
      指性交以外，足以興奮或滿足性慾之一切色情行為而言（
      最高法院63年臺上字第2235號判例、94年度臺上字第2873
      號判決意旨可資參照）。所謂「強暴」，係指直接或間接
      對被害人之身體加諸有形強制力，以圖排除被害人抗拒而
      言；「脅迫」則係指行為人以威嚇加之於被害人，使其精
      神上萌生恐懼之心理致未為抗拒；又所稱「其他違反其意
      願之方法」者，係指本條所列舉之強暴、脅迫、恐嚇、催
      眠術以外，其他一切違反被害人意願之方法，妨害被害人
      之意思自由者而言，不以類似於所列舉之強暴、脅迫、恐
      嚇、催眠術等相當之其他強制方法，足以壓抑被害人之性
      自主決定權為必要；即「其他違反其意願之方法」，係同
      項「強暴、脅迫、恐嚇、催眠術」之補充規定。強暴、脅
      迫之方法固可認係違反被害人之意願，但非謂「違反其意
      願之方法」，即當然係強暴、脅迫之行為（最高法院97年
      度臺上字第398 號判決、97年度第5 次刑事庭會議決議意
      旨參照）。查被告從Ａ童、Ｂ童伸手撫摸之胸部及下體之
      行為，在客觀上足以引起一般人之性慾，主觀上亦可滿足
      被告之性慾，自屬猥褻行為無訛。再衡諸被告之犯罪手段
      ，係以徒手撫摸之方式為之，時間非長，既未造成Ａ童、
      Ｂ童受傷，亦查無證據足認Ａ童、Ｂ童有激烈反抗，因認
      未達強暴之程度，而屬該條所稱「其他違反其意願之方法
      」無訛。
（二）核被告丁○○對於未滿14歲之Ａ童、Ｂ童所為，均係以違
      反其意願之方法而為猥褻之行為，皆係犯刑法第224 條之
      對於女子以違反其意願之方法而為猥褻罪，有同法第222
      條第1 項第2 款之情形，應依同法第224 條之1 之加重強
      制猥褻罪論處。又證人Ａ童、Ｂ童均證述被告有事實欄(甲)
      (1)及(乙)(1)至(3)之撫摸胸部之行為，而檢察官疏未論及，惟
      此部分與已起訴部分之各該次撫摸下體部分，為實質上一
      罪關係，本院自得併予審理。按數行為於同時同地或密切
      接近之時地實施，侵害同一之法益，各行為之獨立性極為
      薄弱，依一般社會健全觀念，在時間差距上，難以強行分
      開，在刑法評價上，以視為數個舉動之接續施行，合為包
      括之一行為予以評價，較為合理，則屬接續犯，而為包括
      之一罪（最高法院86年臺上字第3295號判例意旨參照）。
      被告各該次撫摸胸部及下體、及持續不斷撫摸下體之行為
      時間間隔顯屬密接，應評價為接續犯之實質上一罪。被告
      所犯上開11次強制猥褻犯行，犯意個別、行為互殊，應與
      分論併罰。又被告所犯刑法第224 條之1 之加重強制猥褻
      罪，雖係對於未滿12歲之兒童故意犯罪，然因該罪已將「
      對於未滿14歲之男女」列為犯罪構成要件，亦即已就被害
      人之年齡設有特別規定，自毋庸再依兒童及少年福利法第
      70 條 第1 項規定加重其刑，併此敘明。爰審酌被告係財
      團法人林恩歸戴秋菊夫婦紀念文教基金會之美術教師，為
      滿足私人淫慾，乘隙利用接送Ａ童、Ｂ童上下課、及Ａ童
      家人對其信賴而有與Ａ童、Ｂ童獨處之機會，對2 人為強
      制猥褻之犯行，影響2 人之身心健康及人格發展甚鉅，所
      生危害非輕，兼衡酌其對Ａ童、Ｂ童2 人未直接造成身體
      傷害，雖有多達11次犯行，而被害人數僅Ａ童、Ｂ童2 人
      ，平日對Ａ童、Ｂ童多所照顧，及其所使用之手段尚屬平
      和、惡行尚非重大，暨被告無前科紀錄之素行（見卷附臺
      灣高等法院被告前案紀錄表）、生活狀況、智識程度、犯
      罪之動機、目的、手段、否認犯行之犯罪後態度等一切情
      狀，分別量處如主文所示之刑，並定其應執行之刑以資懲
      儆。又被告就事實欄(甲)(1)部分所示之犯行，係犯刑法第22
      4 條之1 之罪，且宣告刑均逾有期徒刑1 年6 月，依中華
      民國九十六年罪犯減刑條例第3 條第1 項第15款規定，為
      不得減刑之罪，爰就該部分不予減刑，併予敘明。
據上論斷，應依刑事訴訟法第299 條第1 項前段，刑法第224 條
之1 、第222 條第1 項第2 款、第51條第5款，判決如主文。
本案經檢察官潘國威到庭執行職務。
中    華    民    國    99    年    4     月    29    日
                  刑事第三庭   審判長 法  官  邱明弘
                                      法  官  李珮妤
                                      法  官  陳怡先
以上正本證明與原本無異。
如不服本判決應於收受判決後10日內向本院提出上訴書狀，並應
敘述具體理由；其未敘述上訴理由者，應於上訴期間屆滿後20日
內向本院補提理由書（均須按他造當事人之人數附繕本）「切勿
逕送上級法院」。
中    華    民    國    99    年    4     月    29    日
                                      書記官  鍾小屏
附錄本案論罪科刑法條全文：
中華民國刑法第224條之1
犯前條之罪而有第222 條第1 項各款情形之一者，處3 年以上10
年以下有期徒刑。                                        
中華民國刑法第222 條（加重強制性交罪）犯
前條之罪而有下列情形之一者，處7 年以上有期徒刑：
一、二人以上共同犯之者。
二、對未滿十四歲之男女犯之者。
三、對精神、身體障礙或其他心智缺陷之人犯之者。
四、以藥劑犯之者。
五、對被害人施以凌虐者。
六、利用駕駛供公眾或不特定人運輸之交通工具之機會犯之者。
七、侵入住宅或有人居住之建築物、船艦或隱匿其內犯之者。
八、攜帶兇器犯之者。
前項之未遂犯罰之。

司法院資訊處製作；財團法人民間司法改革基金會備份。
